臺灣臺北地方法院刑事判決　　　　　　 95年度簡上字第348號
上　訴　人　臺灣臺北地方法院檢察署檢察官
被　　　告　甲○○
選任辯護人　許永昌律師
上列上訴人因被告賭博案件，不服本院民國95年10月27日95年度
簡字第3122號第一審判決（臺灣臺北地方法院檢察署檢察官起訴
書案號：95年度偵字第16113號)，提起上訴，本院管轄第二審之
合議庭判決如下：
    主  文
原判決撤銷。
甲○○犯意圖營利供給賭博場所罪，處有期徒刑陸月，如易科罰
金以新臺幣壹仟元折算壹日。
扣案之賭資籌碼合計拾陸萬單位，賭具即麻將貳付、牌尺捌支及
骰子捌顆均沒收。
    事  實
一、甲○○意圖營利，自民國95年3月10日起至同年7月11日止每
    日，將其所承租之臺北市○○區○○街170巷10號6樓，基於
    一個意圖營利提供賭博場所及聚眾賭博之犯意，供給不特定
    賭客作為賭博場所，以麻將為賭具賭博財物，其方式為每四
    名賭客開賭時發給相當於新臺幣（下同）1萬元之2萬單位籌
    碼作為賭資，每四圈為一將，每將前5名自摸者抽頭200元，
    每將抽頭1,000元之方式賭博。嗣於95年7月11日下午5時許
    ，經警當場查獲汪光旭、金麗萍、歐陽青蓮、賴純瑜、孟大
    安、陳琴、楊忠鈺、李熙毅等八名賭客，並扣得甲○○所有
    之賭資籌碼15萬5,400單位，當日抽頭籌碼4,600 單位、賭
    具即麻將2付、牌尺8支、骰子8顆、自95年3月10日起迄同年
    7月11日止之每日記帳單及帳簿一本。
二、案經臺北市政府警察局中山分局報請臺灣臺北地方法院檢察
    署檢察官偵查後聲請簡易判決處刑。
    理  由
一、被告甲○○對於檢察官聲請簡易判決處刑書所列證據之證據
    能力未曾爭執，經核該等證據尚無不得為證據之情形，應認
    均有證據能力，首開敘明。
二、訊據被告甲○○對於前開犯罪事實坦認不諱，核與證人即賭
    客汪光旭、金麗萍、歐陽青蓮、賴純瑜、孟大安、陳琴、楊
    忠鈺、李熙毅等人於警詢中之證述相符；另有扣案之賭資籌
    碼15萬5,400單位，當日抽頭籌碼4,600單位、賭具即麻將2
    付、牌尺8支、骰子8顆、自95年3月10日起迄同年7月11日止
    之每日記帳單及帳簿一本在卷可證。被告犯行堪以認定，應
    予依法論科。
三、論罪科刑：
    (一)被告係承租臺北市○○區○○街170巷10號6樓作為賭博場
      所，並聚眾供不特定人聚賭。被告意圖營利提供賭博場所
      一次，就社會通念觀之，顯然不足以收回其支付房租之成
      本，從而，被告承租房屋提供賭博場所之時，本有多次實
      行同種類犯行之意，方符合主觀意圖營利之要件。爰是，
      被告雖自95年3月10日起至7月11日止有多次意圖營利提供
      賭博場所並供不特定人聚眾賭博之行為，然其多次反覆實
      施構成要件之行為，據上所述，應認為係一行為之數個舉
      動，應論以接續犯，始符常情。從而，其行為終了之日，
      應係95年7月11日，尚無比較新舊法之問題。
    (二)被告提供賭博場所之行為必以同時有聚眾賭博之行為，故
      係一行為觸犯刑法第268條前段及後段之規定，為想像競
      合犯，依刑法第55條之規定，從一情節較重之意圖營利提
      供賭博場所罪處斷。本件聲請簡易判決處刑書業已就被告
      聚集賭客賭博之犯罪事實載明，故此部分已在起訴範圍之
      內，且已載明被告所犯法條為刑法第268條，故其後雖僅
      記載被告所犯係該條前段之意圖營利供給賭博場所罪，此
      部分應屬漏載，應予補正，自毋庸變更起訴法條，附此敘
      明。
四、撤銷改判之理由：
　　(一)原審以被告有如犯罪事實欄之犯行，事證明確，據以論罪
  　  科刑，固非無見，惟原審既認為「被告行為主觀犯意，乃
      係意圖營利，客觀上具有相當時間之接續性及可確定性，
      且依社會通念，被告之行為本具有預定數個同種類之行為
      將反覆實行之性質」，其行為終了之日應係95年7月11 日
      ，而全部適用94年2月2日修正，95年7月1日施行之刑法新
      法，尚無新舊法比較之問題，原審誤認為本件有新舊法比
      較，尚有未洽。檢察官認本件被告所犯為數罪而請求撤銷
      原判決雖無理由，但原判決既有如上可議之處，自屬無可
      維持，應由本院予以撤銷改判。
    (二)爰審酌被告甲○○無何之前科，此有臺灣高等法院被告前
      案紀錄表在卷可證，素行尚佳；犯後坦白認罪，犯罪後態
      度尚可；犯行時間達4個月及被告犯罪之動機、手段等一
      切情狀，量處如主文所示之刑，並諭知易科罰金之折算標
      準。
五、沒收：
    扣案之籌碼合計拾陸萬單位為計算賭資之工具（並非實際之
    賭資），及麻將2付、牌尺8支、骰子8顆均係被告所有供犯
    罪所用之物，爰依刑法第38條第1項第2款之規定宣告沒收。
據上論斷，應依刑事訴訟法第455條之1第1項、第3項、第450條
第1項、第369條第1項前段、第364條、第299條第1項前段，刑法
第268條前段、後段、第55條、刑法第41條第1項前段、第38條第
1項第2款，刑法施行法第1條之1，現行法規所定貨幣單位折算新
臺幣條例第2條，判決如主文。
本案經檢察官於知慶到庭執行職務。
中　　華　　民　　國　　96　　年　　1 　月　   25    日
                  刑事第六庭審判長法　官  周占春
                                  法  官  林孟皇
                                  法  官  趙子榮
上正本證明與原本無異。
不得上訴。
                                  書記官  陳怡君
中　　華　　民　　國　　96　　年　　1 　　月　　25　　日
中華民國刑法第268條
（圖利供給賭場或聚眾賭博罪）
意圖營利，供給賭博場所或聚眾賭博者，處3年以下有期徒刑，
得併科3千元以下罰金。
